---
title: "Tugas Modul 7"
author: "Rangga Restu Ramadhani"
date: "`r Sys.Date()`"
output: pdf_document
---

```{r setup, include=FALSE}
knitr::opts_chunk$set(echo = TRUE)
```

Import database "murders"
```{r}
library(dslabs)
library(tibble)
library(tidyverse)
data(murders)
```

## MODUL 7

# Soal Nomor 1
Konversi data "murders" dalam bentuk tibble dan menyimpannya dalam variabel bernama 'murders_tibble'
```{r}
murders_tibble <- as_tibble(murders)
murders_tibble
```

# Soal Nomor 2
Konversi data "murders" menjadi sebuah tibble yang dikelompokkan berdasarkan 'region' menggunakan fungsi group_by
```{r}
murders_region <- as_tibble(murders %>% group_by(region))
murders_region
```

# Soal Nomor 3
Script tidyverse yang menghasilkan output yang sama seperti perintah berikut:
```{r}
exp(mean(log(murders$population)))
```

Menggunakan operator pipe serta dot operator
```{r}
murders %>% .$population %>% log %>% mean %>% exp
```


# Soal Nomor 4
Membuat data frame yang terdiri dari tiga kolom: 'n', 's_n', 's_n_2' dengan isi kolom sesuai dengan soal latihan
```{r}
compute_s_n <- function(n){ 
  x<-1:n 
  tibble(n = n, 
         s_n = sum(x), 
         s_n_2 = sum(x)^2 
         ) 
} 
n <- 1:100 
hasil <- map_df(n, compute_s_n)
hasil
```

