---
title: "Tugas Modul 5"
author: "Rangga Restu Ramadhani"
date: "`r Sys.Date()`"
output: pdf_document
---

```{r setup, include=FALSE}
knitr::opts_chunk$set(echo = TRUE)
```

Import database "murders"
```{r}
library(dslabs)
data(murders)
```

## MODUL 3

# Soal Nomor 1
Fungsi untuk menghitung jumlah karakter dari suatu vektor karakter
```{r}
new_names <- ifelse(nchar(murders$state) > 8, murders$abb, murders$state)
new_names
```
Di atas merupakan nama negara yang dibedakan berdasarkan jumlah karakter sesuai dengan ketentuan pada soal.

# Soal Nomor 2
Fungsi menghitung jumlah bilangan bulat dari 1 hingga 5000
```{r}
sum_n <- function(n){
  s <- sum(1:n)
  print(s)
}
sum_n(5000)
```

# Soal Nomor 3
Fungsi menghitung jumlah bilangan berpangkat 2 dari 1 hingga 10
```{r}
compute_s_n <- function(n){
  calc <- 0
  for(i in 1:n){
    calc <- calc + i^2
  }
  calc
}
compute_s_n(10)
```

# Soal Nomor 4
Menyimpan hasil setiap komputasi di atas menggunakan FOR-LOOP
```{r}
s_n <- vector("numeric", 25)
for (i in 1:25) {
  s_n[i] <- compute_s_n(i)
}
s_n
```

# Soal Nomor 5
Perulangan langkah pada nomor 4 menggunakan fungsi sapply
```{r}
s_n <- sapply(1:25, compute_s_n)
s_n
```

